【裁判字號】    95,上訴,3479
【裁判日期】    951226
【裁判案由】    毒品危害防制條例等
【裁判全文】
臺灣高等法院刑事判決                95年度上訴字第3479號
上  訴  人  乙○○
即  被  告
選任辯護人  余鑑昌律師
上  訴  人  甲○○
即  被  告
選任辯護人  徐國楨律師
上列上訴人等因違反毒品危害防制條例案件，不服台灣桃園地方
法院95年度訴字第618號，中華民國95年7月31日第一審判決（起
訴案號：台灣桃園地方法院檢察署94年度偵字第21413、21414
號，95年度偵字第634號；併案案號：95年度偵字第10593號），
提起上訴，本院判決如下：
    主  文
原判決撤銷。
乙○○共同連續販賣第二級毒品，處有期徒刑玖年。扣案之第二
級毒品大麻參包（合計驗餘淨重肆陸肆點貳捌公克）、第二級毒
品大麻肆包（合計驗餘淨重玖零貳點捌壹公克）均沒收銷燬之；
扣案之上開毒品之外包裝及郵寄包裹紙盒肆只、牛皮紙袋貳只、
聖誕節蠟燭1批、裝飾品1批、玩具1批、NOKIA牌行動電話壹支（
不含SIM卡）、SONY ERISSON牌行動電話壹支（不含SIM卡）、電
腦主機壹台，均沒收；未扣案之乙○○販賣毒品所得之新臺幣壹
百零陸萬元沒收，如全部或一部不能沒收時，以其財產抵償之。
甲○○共同連續販賣第二級毒品，處有期徒刑拾壹年。扣案之
第二級毒品大麻參包（合計驗餘淨重肆陸肆點貳捌公克）、第二
級毒品大麻肆包（合計驗餘淨重玖零貳點捌壹公克）均沒收銷燬
之；扣案之上開毒品之外包裝及郵寄包裹紙盒肆只、牛皮紙袋貳
只、聖誕節蠟燭1批、裝飾品1批、玩具1批、NOKIA牌行動電話壹
支（不含SIM卡）、SONY ERISSON牌行動電話壹支（不含SIM卡
）、電腦主機壹台，均沒收；未扣案之甲○○販賣毒品所得之新
臺幣貳拾壹萬陸仟元沒收，如全部或一部不能沒收時，以其財產
抵償之。
    事  實
一、甲○○於93年5月11日曾因在台北縣中和市○○路190號35樓
    之5代收件人Jimmy Ku簽收由加拿大郵寄來台之大麻包裹（
    毛重470公克），而被查獲，嗣經檢察官為不起訴處分，仍
    與乙○○均明知大麻係毒品危害防制條例第2條第2項第2款
    所列之第二級毒品，並為行政院依懲治走私例第2條第4項授
    權公告之管制進出口物品，不得販賣、運輸及私運進口。民
    國（下同）94年7、8月間，甲○○因曾至加拿大地區留學，
    知悉有管道可從加拿大地區進口大麻來臺販售，為減低自身
    運輸大麻進口遭查扣之成本損失，乃向乙○○商議由其負責
    向加拿大地區聯絡進口大麻事宜，乙○○負責提供運輸大麻
    之成本及找尋收受郵件包裹寄送地點，而乙○○因在外積欠
    龐大債務，且積欠甲○○新臺幣（下同）20萬元債務，甲○
    ○又提議在每次運輸大麻後可給付其代價兼償還債務，遂應
    允之，二人並商定每次以加拿大幣4400元（折合新臺幣約14
    4000元）之代價運輸大麻1磅，迨大麻包裹運送至臺灣並領
    取後，即分裝成每包10公克共48包，甲○○分得其中以每包
    7000元計算之大麻14包（價值98000元，其中50000元作為乙
    ○○償還其欠款之用，另48000元則為該次甲○○代為聯絡
    運輸大麻之代價），甲○○並另以每包7000元之代價向乙○
    ○取得該次運輸進口之其中20包大麻，剩餘14包大麻則由乙
    ○○供己施用及販售予他人。謀議既定，二人即自94年8 月
    間某日起至同年11月底某日止，由甲○○利用其住處之電腦
    設備，以行動電話簡訊、網際網路MSN即時通訊及電子郵件
    等方式向加拿大地區自稱「CHIA JU HUNG」或「CR YSTAL
    」之成年人訂購，每次以每磅加拿大幣4400元之代價訂購大
    麻1磅，再將乙○○尋得之收貨地址告知及購毒款項依CHIA
    JUHUNG、CRYSTAL指示匯至其等指定之帳戶後，由CHIA JUHU
    NG或CRYSTAL自加拿大將大麻以郵包寄送之方式，利用不知
    情之國際快捷郵件公司人員送至其等指定之地址，甲○○經
    CHIA JU HUNG或CRYSTAL告知已經寄送大麻後，即以上開電
    腦網路方式追查包裹流向，迨確認安全後，即通知乙○○前
    往收貨地點領取大麻包裹，以此方式共同將上開第二級毒品
    大麻運輸、私運進口我國國境共計7次（其中94年11月21日
    寄送來臺之內含大麻包裹，為臺北關稅局人員執行郵件檢查
    時查獲而未領取該包裏；最後一次即為查獲之94年12月7日
    該次同時進口1磅大麻2包，並分別寄送不同之收貨地點，亦
    經查獲而未領取該包裹，即上開進口7次中有2次未領取包裹
    ）。
二、乙○○、甲○○在前述5次確定前開自加拿大地區運輸來臺
    之大麻包裏已安全寄送至指定地點後，即由其二人共同前往
    或由乙○○一人前往指定之收貨地址領取大麻包裹，並均持
    往甲○○位於臺北縣永和市○○路302巷9弄2號4樓住處，將
    1磅大麻分裝成每包10公克共48包，並均依約將其中14 包大
    麻交付予甲○○作為償還債務及該次運輸大麻之代價，乙○
    ○並基於販賣牟利之概括犯意，將每次其中20包大麻以每包
    7000元之代價轉予甲○○，另剩餘14包大麻，其中5包留供
    己施用，餘9包均以每包8000元之代價，販售予臺灣地區不
    詳人士牟利，合計得利0000000元。又乙○○在販售運輸進
    口之大麻（即前述所指9包大麻），如遇有販售情況不佳時
    ，即委由同有概括犯意聯絡之甲○○代為尋找買主，甲○○
    即向真實年籍姓名不詳之友人以每包（10公克）8000元之代
    價兜售，而以此方式，與乙○○共同販售大麻27包，合計得
    利216000元（其中有3次進口大麻，甲○○均各找3位友人向
    乙○○購買大麻，每次買3包）。嗣於94年11月間，甲○○
    所訂購由CRYSTAL冒用「Miche Kem」名義從加拿大寄送1 件
    申報貨名為「Child Play Toy Set」，收件人為「HOW ARD
    CHE NG」內夾藏有大麻之郵包，寄送地址為桃園縣桃園市○
    ○路654號6樓之3，並於94年11月21日寄送入臺，經財政部
    臺北關稅局臺北郵局支局人員執行郵件檢查時查獲，並扣得
    該只郵包（內含供本件運輸第二級毒品所用之第二級毒品大
    麻3包及玩具1批），因此乙○○、甲○○未能領得該次私運
    進口之大麻；另於94年12月7日凌晨零時15分許，乙○○、
    甲○○共同駕駛車牌號碼7E-7522號自用小客車，至桃園縣
    桃園市○○路330號「百川綠晶社區」警衛室準備領取所訂
    購私運進口之藏有大麻之郵包時，為警當場查獲，並扣得乙
    ○○所有供聯絡本件犯罪所用之NOKIA牌行動電話1支、甲○
    ○所有供聯絡本件犯罪所用之SONNY ERISSON牌行動電話1支
    ，及其內夾藏大麻編號EＺ00000000 0CA之郵包1只（內含供
    本件運輸第二級毒品所用之第二級毒品大麻2包及聖誕節蠟
    蠋、裝飾品各1批），隨即帶同乙○○、甲○○至臺北縣林
    口鄉○○○路○段20巷13號「安敦世界社區」警衛室扣得乙
    ○○、甲○○未及領取之內夾藏大麻編號EＺ000000000C A之
    郵包1只（內含供本件運輸第二級毒品所用之第二級毒品大
    麻2包及包裝用牛皮紙袋2只、聖誕節蠟燭、裝飾品、玩具各
    1批）。再經甲○○同意，經警於臺北縣中和市○○路268
    號17樓之7甲○○居處進行搜索，並扣得甲○○所有供作本
    件向加拿大聯絡運輸毒品所用之電腦主機1台。
三、案經內政部警政署刑事警察局移送臺灣桃園地方法院檢察署
    檢察官偵查起訴及移送併案審理。
    理  由
一、訊之上訴人即被告乙○○對於前揭運輸及販賣大麻之事實均
    坦承不諱；訊之上訴人即被告甲○○對於前揭運輸大麻之事
    實亦坦白承認，核與卷附之通訊監察譯文、電子郵件、MSN
    即時通訊紀錄列印資料、搜索、扣押筆錄及現場查獲之採證
    照片等件（94年偵字第21413號卷第9至11頁、第19頁、第23
    頁、第30頁、第38至51頁、第54至85頁），均相符合。且被
    告甲○○每次均以每磅加拿大幣4千4百元之價格，向CHIA J
    U HUNG或CRYSTAL訂購大麻等情，亦經被告甲○○於原審審
    理時具結證述屬實（見原審卷第124頁）。而於94年1 1月21
    日為財政部臺北關稅局臺北郵局支局人員查獲之煙草3包，
    經送驗結果，均含有毒品大麻成分（合計驗餘淨重464.28公
    克，合計包裝重36.34公克），另被告二人於94年12月7日凌
    晨，為警查獲扣得之煙草4包，經送驗結果，均含毒品大麻
    成分（合計驗餘淨重902.81公克，合計包裝重68.27公克）
    等情，有法務部調查局鑑定通知書2紙在卷可按（94年偵字
    第21413號第140頁，95年度偵字第10593號卷第39頁）。此
    外，並有扣案被告乙○○所有供聯絡本件犯罪所用之NO KIA
    牌行動電話1支、被告甲○○所有供聯絡本件犯罪所用之SON
    NY ERISSON牌行動電話1支，及被告甲○○所有供作本件運
    輸毒品聯絡之電腦主機1台可供佐證。足認被告二人上開自
    白與事實相符，堪以採信。
二、訊之上訴人即被告甲○○矢口否認有何販賣大麻之犯行，辯
    稱：伊沒有參與被告乙○○之販賣大麻行為，伊只是幫被告
    乙○○購買大麻的中間人等語。惟查：
（一）被告乙○○於原審審理時具結證稱：伊從5年前認識被告
      甲○○以來，被告甲○○一直在販賣大麻，因為伊欠被告
      甲○○賭債，於94年7、8月間被告甲○○主動提議由伊提
      供購買大麻的本錢，被告甲○○可以從加拿大進口大麻，
      轉賣大麻的錢可以拿來還積欠被告甲○○的債務，而且如
      果包裹被查獲沒收，損失就由其負擔，並約定好被告甲○
      ○會以7000元代價向伊收購其中的20包大麻，伊才同意以
      這種方式進口大麻並販賣，每次收到大麻郵包後，都是到
      被告甲○○住處分裝，1磅大麻分裝成48包，每包10公克
      ，分裝後被告甲○○會要求伊以每包新臺幣7千元價格交
      付14包大麻給他，其中每次抵償伊積欠被告甲○○賭債5
      萬元，其餘即是被告甲○○該次進口大麻所得利潤，本來
      講好每次進口大麻時，被告甲○○可得利潤新臺幣10萬元
      ，其中新臺幣5萬元是還欠款，另外新臺幣5萬元是被告甲
      ○○該得之利潤，後來就改成將每包10公克之大麻14包給
      被告甲○○當作還款及利潤，又剩下的34包大麻中，被告
      甲○○會再以每包10公克新臺幣7千的代價向伊收購20包
      ，剩餘14包中伊自己拿其中9包以新臺幣9千元賣給朋友，
      其餘5包則留供自己吸用等語（見原審卷第128頁）。雖然
      被告乙○○於警詢及偵訊時均未明確陳述被告甲○○是否
      參與上開販賣大麻之犯行（94年偵字第21413號卷第13頁
      附94年12月7日警詢筆錄、第93頁之94年12月7日訊問筆錄
      ，95年偵字第10 593號卷第12頁附95年4月4日警詢筆錄）
      。惟告訴人、證人之陳述有部分前後不符，或相互間有所
      歧異時（本案而言為證人先後之陳述），究竟何者為可採
      ，法院仍得本其自由心證予以斟酌，非謂一有不符或矛盾
      ，即應認其全部均為不可採信；尤其關於行為動機、手段
      及結果等之細節方面，告訴人之指陳，難免故予誇大，證
      人之證言，有時亦有予渲染之可能；然其基本事實之陳述
      ，若果與真實性無礙時，則仍非不得予以採信，此有最高
      法院74年臺上字第1599號判例意旨可資參照。查關於每次
      運輸大麻入臺後，被告甲○○是否參與販賣大麻之事實，
      證人即被告乙○○於原審及本院之證述與上開警詢及偵訊
      時之陳述，均有所不同，惟觀察被告乙○○前揭警詢及偵
      訊時之陳述，對於被告甲○○究竟有無參與販賣大麻情事
      ，其歷次陳述皆模稜兩可，反觀被告乙○○於本院及原審
      審理時之證述，既經具結，且經交互詰問程序，其證述已
      具有擔保性，又對於每次運輸1磅大麻入臺後，如何分裝
      成48包，其中又如何以14包大麻抵償積欠被告甲○○賭債
      及應得利潤，又如何再出賣20包予被告甲○○，剩餘之14
      包被告乙○○又如何出賣及如何留供己用等情，均陳述詳
      實，而被告乙○○於本院及原審審理時之證述，均是不利
      於己之陳述，已具有相當可信性，本院審酌上開情形，認
      被告乙○○於本院及原審審理時之證述應與事實相符，自
      堪採信。而依上開被告乙○○於本院及原審審理時之證述
      ，已可認定被告甲○○為減低自身運輸大麻進口遭查扣之
      成本損失，而向被告乙○○商議由其負責向加拿大地區聯
      絡進口大麻事宜，被告乙○○負責提供運輸大麻之成本及
      找尋收受郵件包裹寄送地點，在每次運輸大麻後可給付被
      告甲○○代價兼償還債務，而被告甲○○亦知悉被告乙○
      ○進口大麻之目地即在於販賣等事實，是被告甲○○與被
      告乙○○2人間，對於本件運輸及販賣大麻之犯罪事實，
      已有犯意聯絡及行為分擔，當可認定。
（二）被告甲○○於原審審理時亦具結證稱：在進口大麻過程中
      ，其中有3次進口大麻後，伊有幫朋友向被告乙○○購買
      大麻，每次都有3、4位朋友購買大麻，每位朋友每次都是
      購買3至5包大麻，每包10公克代價8000元購買，購買方式
      是朋友把錢交給伊，伊再將錢交給被告乙○○，然後由伊
      將大麻交給朋友等語（見原審卷第123頁），依被告甲○
      ○上開證述，已足認被告甲○○確有參與販賣大麻之情形
      。更何況，檢察官於偵訊時亦曾提示被告甲○○所使用之
      0000000000號電話，於94年10月29日下午2時19分12秒之
      通訊監察譯文（94年偵字第21412號卷第54頁），質之被
      告甲○○該次通內容為何？被告甲○○供稱：是1個叫小
      志的人問伊還有沒有大麻，伊說沒有，因為自己用都不夠
      了，小志說這次多給2包好不好，伊說不行，因為伊已經
      很缺大麻，而上開通訊內容是因為被告乙○○的大麻有時
      會賣不掉，所以伊會幫被告乙○○找要買大麻的人，小志
      就是伊出售大麻的對象等語（94年偵字第21413號卷第92
      頁之94年12月7日訊問筆錄），核與上開被告甲○○於原
      審審理時證述幫朋友向被告乙○○購買大麻等情，均相符
      合，益證被告甲○○確有與被告乙○○共同販賣大麻之情
      事。
    綜上所述，依被告乙○○、甲○○上開陳述，均足以認定被
    告甲○○確有參與被告乙○○販賣大麻之犯罪事實，被告甲
    ○○上開辯解，無非係事後卸責之詞，不足採信。
三、按我國查緝毒品之施用或販賣一向執法甚嚴，對於販賣毒品
    者尤科以重度刑慣，販賣毒品係違法行為，當非可公然為之
    ，亦無公定價格，且毒品容易分裝並增減份量，而每次買賣
    之價量，可能隨時依雙方關係深淺、資力、需求量及對行情
    之認知、來源是否充裕、查緝是曾嚴謹、購買者被查獲時供
    述購買對象之可能風險之評估等情形，而異其標準，非可一
    概而論；而買受毒品之人通常亦無法探知販毒者賺取利潤幾
    何，是販賣毒品之利得，通常雖難察得實情，惟販賣之人從
    價差或量差中牟利之方式雖異，其意圖得利之販賣行為則同
    。查被告等運輸、私運大麻進口我國國境共計7次，其中94
    年11月21日寄送來臺之內含大麻包裹，為臺北關稅局人員執
    行郵件檢查時查獲而未領取該包裏，最後一次即為查獲之94
    年12月7日該次同時進口1磅大麻2包，亦經查獲而未領，是
    被告等實際領取之大麻包裹共有5次，已經被告等於審理時
    陳述明確。又每次收受大麻包裹後，即將1磅大麻分裝成每
    包10公克共48包，除將其中14包大麻交付予被告甲○○作為
    償還債務及該次運輸大麻之代價外，被告乙○○並將其中20
    包大麻以每包7000元之代價販售予甲○○牟利，另剩餘14包
    大麻，其中5包留供己施用，餘9包均以每包8000元之代價，
    販售予臺灣地區不詳人士牟利等情，已經被告乙○○證述如
    前，則計算實際領取大麻包裹5次，合計被告乙○○販賣大
    麻得利0000000元（【（20×7000）＋（9×8000）】×5＝
    0000000元）。再於其中3次進口大麻後，每次被告甲○○有
    幫3、4位朋友向被告乙○○購買大麻，每位朋友每次都是購
    買3至5包大麻，每包10公克代價8000元等情，亦經被告甲○
    ○證述如前，則依有利於被告甲○○之認定，足認被告甲○
    ○確曾販賣過27包大麻（每包10公克，代價8000元），合計
    被告甲○○販賣大麻得利216000元。從而，被告乙○○、甲
    ○○上開意圖營利而販賣大麻之犯行，堪以認定，應依法論
    罪科刑。
四、按修正後刑法第2 條第1 項之規定：「行為後法律有變更者
    ，適用行為時之法律。但行為後之法律有利於行為人者，適
    用最有利於行為人之法律」，係規範行為後法律變更所生新
    舊法比較適用之準據法，於新法施行後，應適用新法第2 條
    第1 項之規定，為「從舊從輕」之比較；比較時應就罪刑有
    關之共犯、未遂犯、想像競合犯、牽連犯、連續犯、結合犯
    ，以及累犯加重、自首減輕暨其他法定加減原因（如身分加
    減）與加減例等一切情形，綜其全部罪刑之結果而為比較（
    最高法院95年第8 次刑庭會議決議參照）。查被告行為後，
    罰金刑之計算單位及處罰、共犯、連續犯、牽連犯之規定，
    均有修正：
（一）罰金刑之計算單位及處罰部分：刑法第33條第5款業於94
      年2 月2日修正公布，並自95年7月1日起施行；修正前刑
      法第33 條第5款規定「罰金：1元以上。」修正後刑法第
      33條第5款規定「罰金：新臺幣1,000元以上，以百元計算
      之」；另95 年6月14日修正公布刑法施行法第1條之1：「
      中華民國94 年1月7日刑法修正施行後，刑法分則編所定
      罰金之貨幣單位為新臺幣。94年1月7日刑法修正時，刑法
      分則編未修正之條文定有罰金者，自94年1月7日刑法修正
      施行後，就其所定數額提高為30倍。但72年6月26日至94
      年1月7日新增或修正之條文，就其所定數額提高為3倍」
      ，現行刑法中，有關於罰金刑之計算單位及處罰之規定已
      有修正，自屬法律變更。
（二）共犯部分：刑法第28條共犯之規定於94年2月2日修正公布
      ，並於95年7月1日施行，修正前刑法第28條規定：「2人
      以上共同實施犯罪之行為者，皆為正犯。」修正後刑法第
      28條規定：「2人以上共同實行犯罪之行為者，皆為正犯
      。」修正後刑法將原來共同正犯之共同「實施」犯罪，改
      為「實行」犯罪，排除完全未參與犯罪相關行為之「實行
      」的「陰謀共同正犯」及「預備共同正犯」，此屬行為可
      罰性要件之變更，亦屬法律變更。
（三）連續犯、牽連犯部分：刑法第56條連續犯、第55條牽連犯
      之規定業於94年2月2日修正公布刪除，並於95年7月1日施
      行，則被告之犯行，因行為後新法業已刪除連續犯、牽連
      犯之規定，此刪除雖非犯罪構成要件之變更，但顯已影響
      行為人刑罰之法律效果，自屬法律有變更。
（四）經綜合比較前述新、舊法結果，修正後規定並未較有利於
      行為人，則應依修正後刑法第2條第1項前段規定，適用行
      為時（即修正前）之法律。
五、按大麻為毒品危害防制條例第2條第2項第2款明定之第二級
    毒品，亦係懲治走私條例管制進出口之物品，懲治走私條例
    第2條及管制物品項目及其數額甲項管制進出口物品第4款亦
    規定甚明。核被告乙○○、甲○○上開所為，均犯毒品危害
    防制條例第4條第2項之運輸、販賣第二級毒品罪、懲治走私
    管制條例第2條第1項私運管制物品進口罪。被告乙○○、甲
    ○○與案外人CHIA JU HUNG，被告乙○○、甲○○與案外人
    CRYSTAL就上開運輸第二級毒品及私運管制物品進口罪部分
    各有犯意聯絡及行為分擔，各為共同正犯。被告乙○○、甲
    ○○就上開販賣第二級毒品部分有犯意聯絡及行為分擔，為
    共同正犯。被告乙○○、甲○○與案外人CHIA JU HUNG或案
    外人CRYSTAL利用不知情之國際快捷郵件公司人員運輸大麻
    ，均為間接正犯。被告乙○○、甲○○先後多次運輸第二級
    毒品、私運管制物品進口及多次販賣第二級毒品，均時間緊
    接、方法相同，分別觸犯構成要件相同之罪，皆係基於概括
    犯意為之，均為連續犯，應各依修正前刑法第56條之規定，
    各以一罪論，並均加重其刑，惟因運輸、販賣第二級毒品部
    分之法定刑無期徒刑不得加重，僅就有期徒刑部分加重其刑
    。又按毒品危害防制條例所稱之運輸，係指轉運輸送毒品，
    亦即由一地轉運輸送至另一地，係指單純運輸並無他項目的
    而言，苟因有他項目的而運輸，則他項目的如果構成犯罪，
    即應分別情形按牽連犯或想像競合犯論擬，不能置他項罪名
    於不問（最高法院92年度台上字第1288號判決要旨參照）。
    被告乙○○、甲○○，自加拿大私運管制進口之大麻至臺灣
    ，係一行為而觸犯運輸第二級毒品罪及私運管制物品進口罪
    ，應依修正前刑法第55條規定從情節較重之運輸第二級毒品
    罪論處；而被告乙○○、甲○○基於意圖營利而販賣之目的
    ，自加拿大私運大麻至臺灣，其所犯之運輸第二級毒品與販
    賣第二級毒品有方法結果之牽連關係，應依修正前刑法第55
    條從一重之販賣第二級毒品罪處斷，公訴人認運輸毒品，為
    販賣毒品之階段行為，尚有未洽。公訴人對於被告乙○○、
    甲○○連續私運管制物品大麻進口部分，於起訴書雖漏載懲
    治走私管制條例第2條第1項條文，惟已於起訴書事實欄載明
    該犯罪事實，自應為起訴效力所及。又於94年11月21日為臺
    北關稅局人員查獲郵寄包裹部分之犯罪事實（即95年度偵字
    第10593號），雖未據公訴人起訴，然該部分事實與已起訴
    部分之犯罪事實，既有連續犯之裁判上一罪關係，亦為起訴
    效力所及，本院自應併予審判。原審據以論科，固非無見。
    惟查本件係被告甲○○為起意販賣及運輸毒品之首謀，且其
    曾於93年5月11日因代簽收由加拿大郵寄來台之大麻郵包（
    毛重470公克）而被查獲，足見被告乙○○所辯伊不服所犯
    情節較之甲○○為輕，反而被判較重之刑，尚非無據，原審
    量處被告甲○○有期徒刑11年，量處乙○○有期徒刑12年，
    自有量刑輕重不宜之可議。且查獲毒品之外包裝，應依毒品
    危害防制條例第19條第1項之規定沒收，原審依同條例第18
    條第1項之規定沒收，亦有不合。被告甲○○上訴意旨以量
    刑過重云云指摘原判決不當，雖無可取，惟被告乙○○上訴
    意旨執此指摘原判決不當，為有理由，自應將原判決撤銷改
    判。爰審酌被告二人與案外人CHIA JU HUNG或CRYSTAL共謀
    自國外運輸第二級毒品大麻來臺，前後共七次，前6次每次
    運輸1磅之大麻，第7次運輸2磅之大麻，被告乙○○除將大
    麻販賣予被告甲○○外，並將部分大麻販賣予不特定之人，
    而被告甲○○係起意運輸販賣大麻者，其運輸、販賣之大麻
    數量龐大，倘未予嚴厲規範，影響所及，將大開運毒入境之
    方便管道，如此一來，則非僅多數個人之生命、身體將受侵
    害，社會、國家之法益亦將遭受鉅大之損害，為害之鉅，當
    非個人一己之生命、身體法益所可比擬，復考量被告二人均
    係高中肄業，均從事商業，不思以正當途徑賺錢，竟從事毒
    品進口及販賣，圖謀暴利，及短期內即有多次犯行，被告乙
    ○○犯後坦承不諱，態度尚稱良好等及其等犯罪之動機、乙
    ○○係為還債等一切情狀，各量處如主文第二項、第三項所
    示之刑。扣案之大麻3包（合計驗餘淨重464.28公克）、大
    麻4包（合計驗餘淨重902.81公克），均為查獲之毒品，應
    依毒品危害防制條例第18條第1項前段沒收銷燬之；扣案之
    上開毒品之外包裝、及包裝大麻之郵寄包裹紙盒4只（包含
    94年11月21日查獲之紙盒2只，94年12月7日查獲之紙盒2只
    ）、牛皮紙袋2只，及聖誕節蠟燭、裝飾品、玩具各1批，均
    為被告二人所有供其包裝並掩飾運輸大麻所用之物，而扣案
    被告乙○○所有NO KIA牌行動電話1支（不含SIM卡）、甲○
    ○所有SON NYERISS ON牌行動電話1支（不含SIM卡）、被告
    甲○○所有電腦主機1台，均係被告二人聯絡本件運輸毒品
    之物，及未扣案之被告乙○○販賣毒品所得之0000000元、
    被告甲○○販賣毒品所得之216000元，均應依毒品危害防制
    條例第19條第1項規定沒收之，上開販賣毒品所得，如全部
    或一部不能沒收時，應依同條例規定以其財產抵償之。又扣
    案毒品殘渣袋、煙斗及鑰匙等物，係供被告施用毒品之物，
    均與本案無關，應於施用毒品案內宣告沒收，併予敘明。
六、又被告2人每領取大麻包裹後，即將1磅大麻分裝成每包10公
    克共48包，被告甲○○分得其中以每包7000元計算之大麻14
    包，被告甲○○並再以每包7000元之代價向被告乙○○購買
    該次運輸進口之其中20包大麻，剩餘14包大麻則由被告乙○
    ○供己施用及販售予他人之事實，已如上述。惟被告乙○○
    於原審及本院審理時具結證稱：每次收取大麻包裹後，就將
    1 磅大麻分裝成每包10公克之大麻48包，其中14包交給被告
    甲○○當作還款及利潤，又剩下的34包大麻中，被告甲○○
    會再以每包10公克7000元的代價向伊購買20包，至於被告甲
    ○○拿去的那些大麻要怎麼賣及賣的價錢如何均與伊無關，
    也就是伊與被告甲○○是各人賣各人的大麻，各人賣的錢由
    各人獨得，彼此並不相關等語（見原審卷第128頁、本院審
    判筆錄）。是就被告乙○○上開證述，被告乙○○對於被告
    甲○○所取得之大麻，究竟以何種方式、以何種價格販賣均
    不知悉，被告甲○○每次進口大麻後所取走之大麻14包、20
    包，是否確有販出，尚無從依被告乙○○上開證述而得認定
    。再本院所引上開被告甲○○與案外人「小志」之通訊監察
    譯文（94年偵字第21412號卷第54頁），及被告甲○○對該
    譯文之供述（94年偵字第21413號卷第92頁之94年12月7日訊
    問筆錄），亦僅足以認定被告甲○○、乙○○確有共同販賣
    被告乙○○所取得之大麻。此外，查無其他積極證據足資認
    被告甲○○確有販賣其個人每次進口大麻後所取得之14包、
    20包大麻之犯行，此部分犯行無法認定，惟公訴意旨及併案
    意旨認此部分犯行與前揭論罪科刑之販賣大麻行為有連續犯
    之裁判上一罪關係，爰不另為無罪之諭知，附此敘明。
據上論斷，應依刑事訴訟法第369條第1項前段、第364條、第299
條第1項前段，毒品危害防制條例第4條第2項、第18條第1項前段
、第19條第1項，懲治走私條例第2條第1項，修正前刑法第11條
、第28條、第56條、第55條，判決如主文。
本案經檢察官許仲瑩到庭執行職務。
中    華    民    國    95    年    12    月    26    日
                  刑事第六庭    審判長法  官  林堭儀
                                      法  官  郭豫珍
                                      法  官  莊謙崇
以上正本證明與原本無異。
如不服本判決，應於收受送達後十日內向本院提出上訴書狀，其
未敘述上訴之理由者並得於提起上訴後十日內向本院補提理由書
（均須按他造當事人之人數附繕本）。
                                      書記官  林旻弘
中    華    民    國    95    年    12    月    28    日
附錄：本案論罪科刑法條全文
毒品危害防制條例第4條第2項
製造、運輸、販賣第一級毒品者，處死刑或無期徒刑；處無期徒
刑者，得併科新臺幣1千萬元以下罰金。
製造、運輸、販賣第二級毒品者，處無期徒刑或7年以上有期徒
刑，得併科新臺幣7百萬元以下罰金。
製造、運輸、販賣第三級毒品者，處 5 年以上有期徒刑，得併科
新臺幣 5 百萬元以下罰金。
製造、運輸、販賣第四級毒品者，處3年以上10年以下有期徒刑
，得併科新臺幣3百萬元以下罰金。
製造、運輸、販賣專供製造或施用毒品之器具者，處1年以上7
年以下有期徒刑，得併科新臺幣1百萬元以下罰金。
前五項之未遂犯罰之。
懲治走私條例第2條第1項
私運管制物品進口、出口逾公告數額者，處7年以下有期徒刑，
得併科新臺幣3百萬元以下罰金。
前項之未遂犯罰之。
第 1 項所稱管制物品及其數額，由行政院公告之。


司法院資訊處製作；財團法人民間司法改革基金會備份。
